最高法院刑事判決　　　　　　　　　　　　　　　九十三年度台上字第四九四○號
　　上　訴　人　甲○○
右上訴人因搶奪案件，不服台灣高等法院台南分院中華民國九十三年六月十五日第二
審判決（九十三年度上訴字第三二一號，起訴案號：台灣台南地方法院檢察署九十二
年度偵字第一三六七六號），提起上訴，本院判決如左：
    主  文
上訴駁回。
　　理　由
按刑事訴訟法第三百七十七條規定，上訴於第三審法院，非以判決違背法令為理由，
不得為之。是提起第三審上訴，應以原判決違背法令為理由，係屬法定要件。如果上
訴理由狀並未依據卷內訴訟資料，具體指摘原判決不適用何種法則或如何適用不當，
或所指摘原判決違法情事，顯與法律規定得為第三審上訴理由之違法情形，不相適合
時，均應認其上訴為違背法律上之程式，予以駁回。本件上訴人甲○○上訴意旨略稱
：(一)、原審維持第一審判決，認定上訴人有搶奪被害人柯淑文之財物，然柯淑文之指
訴並不確定係上訴人所為，原判決僅憑上訴人之自白作為判斷之依據，有違刑事訴訟
法第一百五十六條第二項之規定。(二)、原判決認定柯淑文部分，係上訴人先行變造車
輛牌照再行搶，而曾美玲部分則為遭上訴人不慎撞倒於路旁，上訴人趁其不備行搶，
顯然二者犯意各別，原判決認定為連續犯，亦屬違背法令云云。
惟查：證據之取捨、事實之認定，乃事實審法院職權行使之範圍，茍其證據之取捨及
事實之認定，不違背經驗法則與論理法則，即不容任意指摘為違法，而據為上訴第三
審之適法理由。原判決依據上訴人之供述、被害人柯淑文、曾美玲之指訴，與贓物領
據、上訴人所有機車照片等證據，綜合判斷，認定上訴人確有於民國九十二年十二月
二十二日先行變造其所有機車車牌再搶奪柯淑文之皮包、九十二年十二月三十日於撞
倒曾美玲後搶奪曾美玲之皮包之犯行，因此維持第一審論處上訴人連續意圖為自己不
法之所有，而搶奪他人之不動產（累犯）罪刑之判決，駁回上訴人在第二審之上訴，
已敘明所憑之證據及認定之理由。並以上訴人辯稱其所搶得曾美玲皮包有掉落情形，
或遭警逮捕時已經取回云云，並不足認有未遂之情事，於理由內詳加說明及指駁。經
核所為論斷，均與卷內資料相符，從形式上觀察，並無認定事實不依證據或有何採證
違背經驗法則、論理法則等違法情形存在。查被害人柯淑文於警詢及偵查中均指證上
訴人確實騎乘經變造後車牌之機車（見偵查卷第十五頁、第二十五頁），並無指認不
明確情形，原判決即無僅依被告之自白作為有罪判決唯一之證據之情形。上訴理由(一)
並非依卷內資料執為指摘，自非適法。又刑事訴訟之上訴制度，其允受不利益之被告
得為上訴，乃在許其為自己之利益，請求上級法院救濟而設，故被告不得為自己之不
利益而提起上訴。查原判決認上訴人所犯二次搶奪行為為連續犯，依法僅以一罪論處
，對上訴人自屬有利；故若認其搶奪行為係各別起意，則為兩罪，應分別科處其刑後
，再合併定其應執行刑，對上訴人自屬不利。上訴意旨(二)主張上訴人所為搶奪二行為
，係分別起意，應併合處罰，自係為自己不利益而提起上訴，顯與被告為自己利益請
求救濟之上訴制度本旨相違，其上訴自非合法。其上訴違背法律上之程式，應予駁回
。
據上論結，應依刑事訴訟法第三百九十五條前段，判決如主文。
中　　　華　　　民　　　國　　九十三　　年　　　九　　　月　　 十六 　　日
                              最高法院刑事第八庭
                                  審判長法官  陳　炳　煌
                                        法官  陳　世　雄
                                        法官  韓　金　秀
                                        法官  吳　信　銘
                                        法官  徐　文　亮
      右正本證明與原本無異
                                              書  記  官
中　　　華　　　民　　　國　　九十三　　年　　　九　　　月　　二十二　　日
                                                                        Ｌ
